臺灣高等法院高雄分院刑事判決　　　　 94年度上訴字第317號
上　訴　人　臺灣屏東地方法院檢察署檢察官
被　　　告　甲○○
指定辯護人　史雙全律師
上列上訴人因被告違反毒品危害防制條例案件，不服臺灣屏東地
方法院93年度重訴字第3 號中華民國93年12月14日第一審判決（
起訴案號：臺灣屏東地方法院檢察署92年度偵字第1975號），提
起上訴，本院判決如下：
     主  文
上訴駁回。
     理  由
一、本案經本院審理結果，認原審法院以不能證明被告甲○○犯
    罪，諭知無罪判決，核無不當，應予維持，並引用原審判決
    書所記載之理由。
二、檢察官上訴意旨雖又指稱：
  (一)本件扣案之海洛因18包，淨重共512.65公克，純度53.88%（
    詳卷附法務部調查局鑑定通知書），價格不菲，因此，知悉
    上述海洛因之藏匿處所者，本諸經驗法則，必與該批海洛因
    具有密切關係，而從被告抗拒警方搜索陳武鎮所有之5252-F
    C 車輛，亦且不配合警方搜查陳武鎮之住處，可證被告不僅
    知悉陳武鎮所有之5252-FC 車輛藏有海洛因，亦且事前知悉
    陳武鎮住處藏有大量海洛因。
  (二)其次，93年11月30日審理時，檢察官詢問被告以：你為何知
    道大寮鄉○○路399 號有放毒品？被告答稱：因為我去時，
    陳武鎮有拿海洛因請我，我當成陳武鎮住在那裡。檢察官提
    示偵查卷第142 頁筆錄，再詢問被告以：檢察官（偵查中）
    訊問扣案毒品何來，你說是陳武鎮○○○○○道？被告答稱
    ：因為我當成陳武鎮住在那裡。他有請我幫忙搬過桌椅，他
    在那邊拿海洛因請我，我知道那邊有一處地點，我有跟檢察
    官講說不確定有沒有毒品，我帶你們去。檢察官又再詢問被
    告以：你看過那次查獲前多久看到的？被告答稱：不超過3
    天前。以本案海洛因藏匿地點如此隱密，被告竟能獲得陳武
    鎮之信任而讓被告知道海洛因藏匿位置，足信被告與陳武鎮
    2 人對持有上述查獲之海洛因具有相當密切關係。因此縱使
    被告並非海洛因之所有人，但以被告能與陳武鎮共同管領上
    述扣案之大量海洛因，堪認被告係與陳武鎮具有共同販賣關
    係。
  (三)本案佐以被告聲請傳訊之證人黃清嘉於93年5 月25日審理時
    ，證稱：我好奇，（問被告）為何最近你（被告）有海洛因
    可以吃，他（被告）說，陳武鎮那裡很多海洛因，陳武鎮會
    免費請他。辯護人再詰問證人以：被告有無告訴你陳武鎮的
    毒品放在什麼地方？證人黃清嘉證稱：沒有，但是我個人猜
    測，他是陳武鎮的小弟，幫陳武鎮買便當，所以陳武鎮會免
    費請被告施用毒品，因為我跟被告蘇很熟，被告蘇很膽小，
    被告蘇也有毒癮，所以才會供陳武鎮差遣。檢察官並詰問證
    人黃清嘉：你剛說，被告蘇是陳武鎮的小弟，你是如何知道
    的？證人黃清嘉答稱：因為出監獄以後，我下高雄的時候，
    住在被告蘇那邊，所以我清楚，他本身有毒癮，而最近也有
    毒品施用，所以我就問他為何有毒品可以施用，他說是陳武
    鎮給他的（註：此部分證詞與被告上述自白相符），他說他
    會去幫陳武鎮買便當或陳武鎮去賭博的時候，他會去把車子
    開走。檢察官又再詰問證人黃清嘉：是否知道大寮鄉○○路
    399 號10樓的地點，實際住的使用人是誰？證人黃清嘉答謂
    ：我只去過1 次，他（被告）說陳武鎮要使用，實際是誰我
    不曉得。職是，陳武鎮既能免費供應被告施用海洛因，而被
    告又知悉陳武鎮藏匿毒品之私人住處，則被告若未協助陳武
    鎮處理扣案毒品情事，陳武鎮何以會免費提供海洛因供被告
    施用？又多次讓被告進出藏匿海洛因之住處？（此部分請參
    閱原審93年7 月1 日審理筆錄，被告供稱：我只跟陳武鎮一
    起去過3 、4 次（陳武鎮住處），都是開車直接下地下室，
    直接從地下室到10樓，並未經過管理員室，所以也沒有登記
    過等語）；且在案發前3 日左右，又讓被告知悉查獲之海洛
    因藏匿在床頭櫃內？
  (四)再以被告經警查獲之電話簿中記載多位販賣及施用毒品嫌犯
    （見原審判決書理由欄五之【四】部分），以及原審認定被
    告為警查獲前經濟並非寬裕，應無資力購進大批海洛因（見
    原審判決書理由欄五之【五】部分），職是，如被告僅係單
    純涉及施用海洛因之行為，則被告何需在電話簿中記載多位
    他人施用毒品或販賣毒品？蓋此項記載與被告個人施用海洛
    因並無必然關係，唯一合理解釋即係便於被告聯絡吸毒者或
    販毒者；益證被告確有涉及販賣海洛因行為。
    綜上說明，原審認事用法，尚有未妥，請將原判決撤銷，更
    為適當合法之判決等情。
三、惟查：
  (一)依證人黃清嘉於原審所證「他（指被告）是陳武鎮的小弟，
    幫陳武鎮買便當，所以陳武鎮會免費請被告施用毒品，被告
    也有毒癮，所以才會供陳武鎮差遣」等情（原審卷第107 頁
    ）觀之，被告既係陳武鎮之「小弟」，因受陳武鎮之差遣，
    取得陳武鎮免費給與之毒品施用，即被告知悉陳武鎮之「住
    處」，進而知悉該「住處」及陳武鎮所有之「5252-FC 」自
    用小客車內，可能藏有毒品海洛因，基於其為陳武鎮之「小
    弟」身分，不願配合警方搜索陳武鎮之住處及自用小客車，
    本屬事理之常。被告之知悉陳武鎮之住處及自用小客車內藏
    有毒品海洛因，尚不能執此謂被告必與陳武鎮有共同販賣或
    持有毒品海洛因情事。
  (二)被告係陳武鎮之「小弟」，獲得陳武鎮之信任，陳武鎮因而
    讓被告知悉藏匿毒品之處所等情，僅能證明被告與陳武鎮之
    關係密切，不能據以推定被告與陳武鎮共同管領持有扣案之
    海洛因，更不能遽認被告與陳武鎮有共同販賣毒品之關係。
  (三)被告因受陳武鎮之「差遣」，而取得陳武鎮免費供應海洛因
    施用，並因而知悉陳武鎮藏匿毒品之處所，跟隨陳武鎮進出
    藏匿毒品之私人住處等情，仍屬被告係陳武鎮之「小弟」，
    因受陳武鎮之「差遣」，所取得之「報酬」，及擔任「小弟
    」跟班之結果，尚不能證明陳武鎮之「差遣」，包括「協助
    陳武鎮處理扣案毒品」，而謂被告與扣案之毒品關係密切。
  (四)被告為警查獲之電話簿中，記載多位販賣及施用毒品嫌犯之
    電話號碼，可解釋「便於被告聯絡吸毒者或販毒者」，但不
    能解釋為被告曾用以聯絡販賣毒品。蓋施用毒品者，電話簿
    中記載「販賣毒品者」之電話號碼，可供聯絡對之購買毒品
    之用；記載「吸毒者」之電話號碼，可解釋為同好間互通毒
    品來源之信息，供購買毒品之用，或供彼此聯誼之用；均不
    能執此謂上開毒品海洛因係被告與陳武鎮共同意圖販賣而持
    有。
  (五)綜上所，上訴意旨執前詞指摘原判決不當，為無理由，應
    予駁回。
四、本案檢察官起訴法條係毒品危害防制條例第5 條第1 項之意
    圖販賣而持有第一級毒品罪，原判決於公訴意旨項下誤載為
    毒品危害防制條例第4 條第1 項之販賣第一級毒品罪，應予
    更正。
據上論斷，應依刑事訴訟法第368條、第373條，判決如主文。
本案經檢察官方娜蓉到庭執行職務。
中　　華　　民　　國　　94　　年　　6 　　月　　7 　　日
                  刑事第八庭    審判長法  官   惠光霞
                                      法  官   李淑惠
                                      法  官   洪慶鐘
以上正本證明與原本無異。
如不服本判決應於收受本判決後10日內向本院提出上訴書狀，其
未敘述上訴理由者，並得於提起上訴後10日內向本院補提理由書
狀（均須按他造當事人之人數附繕本）「切勿逕送上級法院」。
中　　華　　民　　國　　94　　年　　6 　　月　　8 　　日
　　　　　　　　　　　　　　　　　　　書記官   呂素珍
                                                Ａ
附件：
臺灣屏東地方法院刑事判決　　　　　　　　　　　　　　九十三年度重訴字第三號
    公　訴　人　臺灣屏東地方法院檢察署檢察官
　　被　　　告　甲○○　男　三十七歲（民國○○○年○月○○日生）
　　　　　　　　　　　　身分證統一編號：Ｚ000000000號
　　　　　　　　　　　　住高雄市前鎮區西山里復興新巷八五號
                        現另案於臺灣澎湖監獄執行中
    指定辯護人　謝弘章　本院公設辯護人
右列被告因違反毒品危害防制條例案件，經檢察官提起公訴（九十二年度偵字第一九
七五號），本院判決如左：
    主  文
甲○○無罪。
    理  由
一、公訴意旨略以：被告甲○○有多次違反肅清煙毒條例及麻醉藥品管理條例前科，
    於假釋中仍不知悔改，明知海洛因係毒品危害防制條例第二條第一項規定之第一
    級毒品，不得無故持有、施用及販賣。竟與同案被告陳武鎮（另由檢察官偵辦中
    ），共同基於販賣第一級毒品海洛因之犯意聯絡，自不詳之日起，受陳武鎮指示
    ，在高雄縣大寮鄉○○村○○路三九九號十樓（無人居住，遭陳武鎮竊佔之待法
    院拍賣房屋）管理陳武鎮購入之大批海洛因及販賣工具，除被告甲○○自己施用
    之外（施用毒品部分由檢察官另案偵辦），並與陳武鎮基於營利目的，欲伺機販
    賣與不特定之人而持有之。嗣於民國九十二年四月十三日下午四時十五分許，在
    高雄市○○街五十巷停車場，經臺灣屏東地方法院檢察署檢察官指揮內政部警政
    署保三總隊第二大隊跟監被告陳武鎮所有之車號五二五二─ＦＣ號自小客車時，
    見甲○○持鑰匙趨近欲開啟時加以逮捕，扣得大批分裝之海洛因及電子秤等物（
    詳如附表一），嗣再由甲○○帶領前往上開大寮倉庫起出大量分裝之海洛因及販
    賣工具（詳如附表二）。因認被告甲○○涉嫌毒品危害防制條例第四條第一項之
    販賣第一級毒品海洛因罪嫌云云。
二、按犯罪事實應依證據認定之，無證據不得認定其犯罪事實，刑事訴訟法第一百五
    十四條第二項定有明文，故事實之認定，應憑證據，如未能發現相當證據，或證
    據不足以證明，自不能以推測或擬制之方法，以為裁判基礎。而認定不利於被告
    之事實，須依積極證據，苟積極證據就被告有罪未達無庸置疑之地步，而不足為
    不利於被告事實之認定時，即應為有利於被告之認定，最高法院三十年度上字第
    八一六號、四十年度台上字第八六號分別著有判例可資參照。又犯施用毒品或販
    賣毒品之罪，供出毒品來源，因而破獲者，得減輕其刑，毒品危害防制條例第十
    七條定有明文，施用毒品者之該項供述，固非絕無證據能力，但為防範其作利己
    損人之不實供述，自須擔保該項供述之真實性，始得作為判斷之依據，則事實審
    法院必須調查其他證據，以資審認，必至因其他證據之證明力已可確信該項供述
    為真實而無合理之懷疑時，始得據為對不利之認定（最高法院八十九年度台上字
    第三六一八號判決參照）。
三、公訴人認被告甲○○與同案被告陳武鎮共同涉有販賣第一級毒品海洛因罪嫌，無
　　非以(1)九十二年四月十三日下午四時十五分許，被告在高雄市○○街五十巷停車
    場，經臺灣屏東地方法院檢察署檢察官指揮內政部警政署保三總隊第二大隊跟監
    陳武鎮所有之車號五二五二─ＦＣ號自小客車，見甲○○持鑰匙趨近欲開啟，承
    辦員警吳景篁立即逮捕並報告本檢察官時，而甲○○持有該車鑰匙竟否認與該車
    有關，雙方僵持甚久，嗣為警於其身上搜出鑰匙乙節，除本檢察官當埸以電話遙
    控知悉外，亦經證人吳景篁證述綦詳，並有錄影存證（翻製ＶＣＤ光碟片附卷）
    ，由是觀之，被告若非知情，豈會有極力撇清之情狀。(2)被告到案後拒不供出倉
    庫，本檢察官告知若再抗拒，本檢察官將就車輛上之大樓停車證，帶同前往大樓
    ，配合管理員挨戶查訪，被告見大勢已去，方帶同本檢察官前往前開大寮倉庫，
    抵達後，被告以鑰匙開啟，進入屋內（雖為公寓，惟有二層相通，房間有五間以
    上），被告更未經找尋直奔藏毒處（即其中一間之床頭櫃）起出大批毒品等情，
    亦有錄影存證（翻製ＶＣＤ光碟片附卷）。顯見如犯罪事實欄所示扣案之物均係
    被告持有中。此外，並有如犯罪事實欄所示扣案之物可資佐證，且扣案之毒品為
    海洛因，淨重達五一二點六五公克，亦有法務部調查局鑑驗通知書在卷可按。(3)
    按毒品危害防制條例所規定之販賣毒品罪，固不以販入之後復行賣出為要件；祇
    須以營利為目的，販入或賣出，有一於此，即已成立。惟本案被告尚未有證據足
    認有著手賣出或自行販入之行為，已如前述。而參酌被告本身亦係長期施用毒品
    之人，前開車輛所有人陳武鎮本身即為著名大毒販，因而毒品及販賣工具乃以陳
    武鎮販入，而被告係代為管理並伺機販賣兼自行施用乙節應可認定。(4)證人黃清
    嘉證實被告為陳武鎮之小弟，陳武鎮免費提供海洛因予被告使用，且為警查獲之
    鑰匙中亦有陳武鎮位於高雄縣大寮鄉○○村○○路三九九號十樓住處之鑰匙，被
    告知悉藏放於該處之毒品，並與陳武鎮共同使用車子及房子，彼等關係密切，應
    有共同販賣海洛因。(5)被告於警訊中主動提供其所使用行動電話之電話簿中及週
    遭認識涉及買賣毒品人員之相關資料供警方查證，如被告未販買毒品為何與販賣
    者接洽，又如何提供該等資料予警方查證等語為論據。
四、訊據被告甲○○固坦承於前揭停車場欲駕駛上述自用小客車時為警查獲，並於該
    車內扣得附表一所示之物品，及事後帶同檢察官及警方至高雄縣大寮鄉○○路三
    九九號十樓查獲附表二所示之物品等事實，惟堅詞否認有何與陳武鎮共同販賣海
    洛因之犯行，辯稱：車號五二五二─ＦＣ號自用小客車是陳武鎮的，陳武鎮那天
    去前鎮區靠近草衙的地方打麻將，打完之後就打電話給我，叫我把車子開到打麻
    將的地方載他，停車的車位是陳武鎮租的，並不是我租的，我去開車子的時候警
    察就圍上來，把我當成小偷，我說要開車給我朋友，警察說要搜車，我說要打電
    話給車主通知車主來，警察不讓我打電話，警察後來打電話給檢察官，向檢察官
    請示後用錄影的方式去搜車，並拿陳武鎮拿給我的鑰匙打開車，而在右後座的腳
    踏板搜到毒品，我事先並不知道車上有毒品，警察就帶我去警察局，警察說我跟
    陳武鎮很久了，陳武鎮在那裡是否可以找出來，以前陳武鎮曾經要我買東西送到
    高雄縣大寮鄉○○村○○路三九九號十樓給他，我當成陳武鎮就住在那裡。陳武
    鎮於案發三天前請我幫忙搬桌椅後，並從高雄縣大寮鄉○○村○○路三九九號十
    樓的床頭櫃拿出海洛因請我吸食，後來看到檢察官來，檢察官說搜到東西就要依
    法處理，我向檢察官說毒品不是我的，檢察官承諾以證人保護法處理。因為警方
    一直追問車上毒品來源，事實上我並不知道，但因為陳武鎮的車上有高雄縣大寮
    鄉○○村○○路三九九號該棟大樓的停車證，我又曾經載陳武鎮到該處，恰好陳
    武鎮給我的那串鑰匙又有內厝路三九九號十樓的鑰匙，我才告訴檢察官說陳武鎮
    還有一個地方或許會有毒品，所以才帶檢察官及警察過去該處查看，但查到的那
    些毒品是陳武鎮的，並不是我的。我提供給警察給我行動電話通信簿中及我認識
    朋友電話號碼的那些人，他們的毒品來源並不是我賣的，如是我賣的他們就會說
    毒品是跟我買。我與陳武鎮只是普通朋友，並沒有與陳武鎮共同販賣毒品，如果
    毒品是我的，我不可能親自帶檢察官去高雄縣大寮鄉○○村○○路三九九號十樓
    搜索等語。
五、經查：
(一)、依證人即查獲員警吳景篁於偵查中證稱：「（問：本件查獲情形？）我們當時是
    追陳武鎮的車子，當時他（指甲○○）要去開這部車子，在武嶺街的停車場，他
    一直不承認車子是他的，我們報告檢察官後，逕行搜索他的身體，當時他鑰匙放
    在手上，但不承認那部車子是他的」等語（見偵查卷第一三二頁）；及於本院審
    理時證述：（問：你們如何知道車子放在停車場？）因為線報表示，車子是放在
    停車場。（問：是否知道車子是誰的？）知道是陳武鎮○○○○道甲○○暫時使
    用。（問：在停車場的部分，在逮捕被告之前，有見過被告進入該車？）沒有等
    語（見本院審理卷第一一九頁至第一二○頁）；及同案被告陳武鎮於警訊及偵查
    自承該車確係其所有等語（見偵查卷第九二頁及第一六八頁反面）以觀，可見警
    方係追查同案被告陳武鎮之自用小客車而緝獲被告，警方逮捕被告以前，並無任
    何證據或員警見聞被告有何將附表一所示物品藏放於上開自用小客車之行為，自
    不得以在該自用小客車查獲上開物品，即遽而推論被告與陳武鎮共同持有該物，
    而有販賣毒品之犯行。
(二)、證人即高雄市○○區○○街五十巷停車場之管理人林簡尚，經本院當庭請其辨認
    被告，及提示陳武鎮與前開自用小客車之照片使其辨識後，亦證稱：甲○○、陳
    武鎮及該小客車之車主均未曾向其租用車位使用，也未曾見過被告等節（見本院
    審理卷第二九七至第二九八頁）甚詳，可證被告所辯稱：停車位不是伊租用之詞
    ，尚非虛構，所言應堪採信。
(三)、雖同案被告陳武鎮於警訊時否認曾因打麻將，而請被告駕駛上述自用小客車接送
    伊及查獲附表一、二之物為其所有云云。惟附表一、二所示之物，係分別在上述
    自用小客車及由被告帶同至高雄縣大寮鄉○○村○○路三九九號十樓房屋查獲，
    ，若陳武鎮果真所持有查獲之附表一、二所示大批毒品等物，其為避免刑事責任
    ，而將責任推卸予被告，本屬意料中之事。準此，以陳武鎮與被告係處於對立利
    害關係而言，自無法期待其據實陳述，為防範陳武鎮作利己損人之不實供述，自
    須有其他積極之證據，以資擔保其供述之真實性，始得作為判斷之依據。然而參
    酌陳武鎮於警訊時先供陳：車子是甲○○出事前在高雄市○○路○○道跟我借的
    ，但我私下已於一個月之前就將該車賣給甲○○的女友，但是甲○○並不知道，
    車庫是甲○○租的等語（見偵查卷第一六八頁反面至第一六九頁），嗣後於偵查
    中改供稱：車子是甲○○在出事前三、四天向我借用，沒有說要借幾天。我車上
    沒有停車證，警察查獲到毒品不是我的，沒有到過高雄縣大寮鄉○○村○○路三
    九九號十樓等語（見偵查卷第九十二頁）；及證人黃清嘉於本院審理時證稱：（
    問：車號五二五二─ＦＣ號自小客車是誰在使用？）我看過陳武鎮在使用，只看
    過一次。（問：你看過的時間大概多久？）案發前一個月，是三月份的時候等語
    （見本院審理卷第一○八頁至第一○九頁）以觀，若是該車於一個月前已售予被
    告之女友，被告之女友直接將該車借予甲○○即可，被告何須向陳武鎮借車使用
    ，且陳武鎮既然早在一個月前將該車售予被告之女友，卻任意將該車借予被告使
    用，而被告竟然不知情，顯然與常情相違，所言是否實在，令人生疑，再佐以證
    人黃清嘉上述證詞，自以被告所辯：前往停車場欲開車接送打完麻將之陳武鎮等
    語，較為陳武鎮之供述可信。再者，本院命警採集被告之指紋後，與附表一、二
    所示之物一併送請內政警政署刑事警察局鑑驗比對指紋結果，均因特徵點不足，
    無法比對，而無法查證究竟何人持有該物，亦有該局九十三年七月十六日刑紋字
    第○九三○一四六五○三號及九十三年八月二日刑紋字第○九三○一五四五七二
    號函附卷（本院審理卷第二○五頁及第二○七頁）可佐。可見被告所辯附表一、
    二所示之物非其所有等詞，堪信為真。
(四)、本院當勘驗查獲經過ＶＣＤ光碟內容，雖見被告引導警方及檢察官進入高雄縣大
    寮鄉○○村○○路三九九號十樓屋內之床頭櫃，由警直接從床頭櫃取出附表二部
    分之毒品；及檢察官於九十二年五月十五日將被告發交警方後，被告供出其持有
    毒品之來源及所知涉及毒品買賣人員之綽號暨行動電話號碼，似可據以推定被告
    涉及毒品買賣等情事。惟被告係在上述停車場為警查獲後，因指揮偵辦本案之檢
    察官要求其協助偵查其他人之犯罪事證，並承諾予被告證人保護法之法律上利益
    （見偵查卷第四頁、第三一頁、第七三頁反面），始帶檢察官及警方前往高雄縣
    大寮鄉○○村○○路三九九號十樓搜獲附表二所示之物；另被告於發交過程中供
    出陳武鎮為其主要毒品來源供應者，並提供其行動電話通話簿中綽號「大答」、
    「小剛」、「老摩」、「友成」等人之電話號碼，向警方表示「大答」等人分別
    涉及毒品買賣或施用毒品之行為，以利警方追查，被告如此陳述，本意在協助警
    方追緝其他人販賣毒品之罪行，並非自白其持有附表二之毒品或與陳武鎮有何販
    買毒品予「大答」等人之犯行，公訴人以「被告更未經找尋直奔床頭櫃藏毒處起
    出大批毒品」及「被告與陳武鎮關係親密，如未與陳武鎮共同販賣毒品，為何陳
    武鎮無償提供被告施用，並與陳武鎮共同使用車輛及高雄縣大寮鄉○○村○○路
    三九九號十樓住處，被告又如何得知綽號「大答」等人之資料」為由，據以推論
    被告與陳武鎮共同販賣海洛因之犯行，顯然誤解被告之本意，且對協助偵辦犯罪
    之被告而言，不盡公平。又被告本身染有施用毒品之惡習，於本案為警查獲後，
    經本院裁定送戒治處所施以強制戒治，有臺灣高等法院被告全國前案紀錄表可稽
    ，被告為取得毒品施用，因而認識販賣毒品者或有施用毒品習慣之綽號「大答」
    等人，實非無可能。況且被告所供述綽號「大答」等人，警方及公訴人未傳訊彼
    等到案說明，以資證明被告或陳武鎮確曾於何時、何地、將何種毒品，以多少價
    錢售予渠等之具體事證，亦無被告、陳武鎮與綽號「大答」等人，有何海洛因買
    賣之監聽內容紀錄可佐，公訴人僅憑被告帶警前往上址查緝毒品及提供綽號「大
    答」等人之資料，率而推定被告涉有販賣海洛因之罪行，尚失其憑據。
(五)、證人黃清嘉於本院審理時證稱：我很好奇問甲○○你最近為何有海洛因可以吃，
    甲○○說他那裡有很多海洛因，陳武鎮會免費請他。甲○○是陳武鎮的小弟，甲
    ○○會幫陳武鎮購買便當或陳武鎮去賭博的時候，甲○○會去把車子開走，所以
    陳武鎮會免費請甲○○施用毒品，因為我跟甲○○很熟，甲○○很膽小，也有毒
    癮所才會供陳武鎮差遣。大寮鄉○○村○○路三九九號十樓這地方是我朋友的權
    利屋，房子住不用錢，我朋友說不住了，拜託我整理，我去過一次，我朋友叫「
    文哥」，「文哥」向我提過這個地方是陳武鎮要使用的。（問：案發之前，是否
    知道被告有無大筆金錢可以購買毒品？）沒有，因為案發前兩天，甲○○找我一
    起去買手機，因為錢不夠所以才向我借幾千元。（問：你剛才說被告經濟不是很
    好，被告平常生活來源如何？）是跟家裡面拿。（問：你如何知道是跟家裡拿的
    ？）我聽過甲○○提起過，說跟他姐姐拿的等語（見本院審理卷第一○六頁至第
    一一○頁）在卷，可見被告為警查獲前經濟並非寬裕，應無資力購進大批海洛因
    ，其所辯稱：毒品係陳武鎮所有，案發前曾幫忙陳武鎮搬桌椅，看見陳武鎮自床
    頭櫃拿出海洛因請伊吸食，方帶警方在該處查獲毒品之詞，尚非無據，應可採信
    。
(六)、參酌證人即參與搜索大寮鄉○○村○○路三九九號十樓房屋之員警侯佳宏於本院
    審理時所證述搜索經過：（問：在十樓的地方你們有無查扣到其他可證明這地方
    是被告居住或是陳武鎮居住的證據？）沒有。（問：本件查獲的分裝工具，在查
    獲之前，被告有無指出工具放在房子的那個地方？）沒有。（問：如何查獲？）
    我們全面搜索搜到的。（問：ＶＣＤ影片中抽屜裡面查到大量的夾鏈袋是否全面
    搜索找到的？）是的。（問：是否經被告指出藏放處所查獲物品，只有床頭櫃的
    毒品？）是的等情（見本院審理卷第一二三頁至第一二五頁）以觀，被告僅係帶
    領警方自床頭櫃中取出附表二所示之部分毒品，其餘之物則係警方自行搜索查獲
    。再者，屋內亦未查獲其他證據，足以證明被告持有附表二所示之物。退一步而
    言，倘被告如公訴人指訴與陳武鎮共同販賣海洛因屬實，其為掩護罪行及避免毒
    品遭警方查扣沒收，猶恐不及，衡情當不致帶同警方及檢察官前往大寮查緝，並
    指出毒品所在。從而，被告所言查獲毒品非其所有，未與陳武鎮共同販賣海洛因
    之辯詞，尚與常情相符，應為實情。
(七)、證人即陽明山莊管理員吳明耀、莊武雄、鄭建民、許榮隆等人於本院審理時均證
    稱：從未見被告出入陽明山莊（即高雄縣大寮鄉○○村○○路三九九號十樓房屋
    ）等語（見本院審理卷第二八八頁至第二九五頁）甚明；而證人吳明耀經本院提
    示陳武鎮之照片後，於本院審理時證述：我曾看過陳武鎮進出陽明山莊大樓，進
    去後的情形如何我就不知道了，就我印象中是一個段落比較頻繁，一個段落比較
    不頻繁，頻繁時大約一星期進出一次，有時一、二個星期都沒有看到人。陳武鎮
    進出管理室並沒有登記，只要有管理委員會的插卡就可以進出，陳武鎮都自己刷
    卡進出大樓等語（見本院審理卷第二八七頁至第二九一頁），並參酌前述(五)證人
    黃清嘉所證述陳武鎮使用高雄縣大寮鄉○○村○○路三九九號十樓房屋一節，可
    認被告所述該房屋係陳武鎮所居住使用等情，並非無據，堪信為真。
六、綜上所陳，公訴人所舉上述證據，尚未達到令一般人無可懷疑之地步，揆諸首開
    說明，不能遽為不利被告之認定。此外，復查無其他積極證據得認被告確有公訴
    人所指之犯行，不能證明被告犯罪，自應為無罪之諭知。
據上論斷，應依刑事訴訟法第三百零一條第一項，判決如主文。
中　　　華　　　民　　　國　　九十三　　年　　 十二 　　月　　 十四 　　日
                              臺灣屏東地方法院刑事第三庭
                                  審判長　法  官  楊清安
                                          法  官  柯雅惠
                                          法  官  楊萬益
右正本證明與原本無異。
如不服本判決應於收受本判決送達後十日內向本院提出上訴書狀，其未敘述上訴理由
者，並得於提起上訴後十日內向本院補提理由書狀（均須按他造當事人之人數附繕本
）「切勿逕送上級法院」
                                          書記官  呂坤宗
中　　　華　　　民　　　國　　九十三　　年　　 十二 　　月　　 十四 　　日
　附表一：
┌───┬────────────┬────┬─────────────┐
│編  號│      名        稱      │單　　位│       數         量      │
├───┼────────────┼────┼─────────────┤
│  一  │海洛因                  │包      │毛重二○點○四公克        │
├───┼────────────┼────┼─────────────┤
│  二  │海洛因                  │包      │毛重三九點二公克          │
├───┼────────────┼────┼─────────────┤
│  三  │海洛因                  │包      │毛重三九點二公克          │
├───┼────────────┼────┼─────────────┤
│  四  │海洛因                  │包      │毛重三九點二公克          │
├───┼────────────┼────┼─────────────┤
│  五  │海洛因                  │包      │毛重三九點一六公克        │
├───┼────────────┼────┼─────────────┤
│  六  │海洛因                  │包      │毛重三九點一八公克        │
├───┼────────────┼────┼─────────────┤
│  七  │疑似海洛因              │包      │毛重四五公克              │
├───┼────────────┼────┼─────────────┤
│  八  │夾鏈袋                  │包      │一包                      │
├───┼────────────┼────┼─────────────┤
│  九  │注射針筒                │支      │一支                      │
├───┼────────────┼────┼─────────────┤
│  十  │電子磅秤                │台      │一台                      │
└───┴────────────┴────┴─────────────┘
  附表二：
┌───┬────────────┬────┬─────────────┐
│編  號│      名        稱      │單　　位│       數         量      │
├───┼────────────┼────┼─────────────┤
│  一  │海洛因                  │包      │毛重三九公克              │
├───┼────────────┼────┼─────────────┤
│  二  │海洛因                  │包      │毛重二十公克              │
├───┼────────────┼────┼─────────────┤
│  三  │海洛因                  │包      │毛重三九點二公克          │
├───┼────────────┼────┼─────────────┤
│  四  │海洛因                  │包      │毛重三九點一公克          │
├───┼────────────┼────┼─────────────┤
│  五  │海洛因                  │包      │毛重二十點二公克          │
├───┼────────────┼────┼─────────────┤
│  六  │海洛因                  │包      │毛重二十點二公克          │
├───┼────────────┼────┼─────────────┤
│  七  │海洛因                  │包      │毛重二十點二公克          │
├───┼────────────┼────┼─────────────┤
│  八  │海洛因                  │包      │毛重二十點二公克          │
├───┼────────────┼────┼─────────────┤
│  九  │海洛因                  │包      │毛重十六點二公克　        │
├───┼────────────┼────┼─────────────┤
│  十  │海洛因                  │包      │毛重三七點五公克          │
├───┼────────────┼────┼─────────────┤
│十一  │海洛因                  │包      │毛重三九點二公克          │
├───┼────────────┼────┼─────────────┤
│十二  │海洛因                  │包      │毛重二十公克              │
├───┼────────────┼────┼─────────────┤
│十三  │不明粉末                │罐      │一                        │
├───┼────────────┼────┼─────────────┤
│十四  │模具                    │批      │一                        │
├───┼────────────┼────┼─────────────┤
│十五  │電子磅秤                │台      │二                        │
├───┼────────────┼────┼─────────────┤
│十六  │碎粉機                  │台      │一                        │
├───┼────────────┼────┼─────────────┤
│十七  │溫度器                  │台      │一                        │
├───┼────────────┼────┼─────────────┤
│十八  │藥鏟子                  │支      │三                        │
├───┼────────────┼────┼─────────────┤
│十九  │濾網                    │支      │一                        │
├───┼────────────┼────┼─────────────┤
│二十  │分裝盤                  │個      │三                        │
├───┼────────────┼────┼─────────────┤
│二一  │油壓千斤頂              │台      │一                        │
├───┼────────────┼────┼─────────────┤
│二二  │殘渣袋                  │包      │一                        │
├───┼────────────┼────┼─────────────┤
│二三  │夾鏈袋                  │批      │一                        │
└───┴────────────┴────┴─────────────┘
